# 资产减值损失

提问人：yjhly2011 时间：2011-07-28 17:16:59
在理论上，资产减值损失比较好做会计分录。但在实际操作中，公允价值如何确定才符合新企业会计准则的要求？比如投资性房地产的公允价值，库存商品的公允价值。有无这方面的具体法规。很想知道凭证附件是什么形式的资料？谢谢！

回答人：chenyiwei
首先，资产减值损失并不是简单地把资产的帐面价值和公允价值相比较，而是与可变现净值或者可收回金额相比较。 可变现价值或可收回金额确定问题，目前在存货和资产减值等准则的讲解中有介绍，也是目前阶段的主要准则依据。专门关于公允价值计量的IFRS 13 已经发布了，将自 2013 年度起生效，届时其原则和具体指引应当会被纳入修订后的中国企业会计准则体系的。

回答人：chenyiwei
回复 yjhly2011 的帖子
理论上，根据中期报告准则的规定，应当在每季度末均考虑减值准备问题。但在实务中很多企业只在年末才对资产的减值迹象进行比较全面的检查和测试。对于可变现价值或可收回金额的计量没有统一的依据，应根据可掌握的信息综合判断确定。可参考相关准则指南和讲解中的表述。